【裁判字號】    97,訴,4256
【裁判日期】    971128
【裁判案由】    毒品危害防制條例
【裁判全文】
臺灣臺中地方法院刑事判決              97年度訴字第4256號
公  訴  人  台灣台中地方法院檢察署檢察官
被      告  甲○○
                    （另案在台灣台中女子監獄執行）
上列被告因毒品危害防制條例案件，經檢察官提起公訴（97年度
毒偵字第4773號），本院合議庭裁定由受命法官獨任進行簡式審
判程序，判決如下：
    主    文
甲○○施用第一級毒品，累犯，處有期徒刑拾月，扣案之第一級
毒品海洛因貳包（合計淨重7﹒14公克，包裝重0﹒70公克）沒收
銷燬之；又施用第二級毒品，累犯，處有期徒刑伍月，扣案之第
二級毒品甲基安非他命貳包（合計驗餘淨重0﹒5437公克，包裝
重0﹒5410公克）沒收銷燬之；應執行有期徒刑壹年壹月，扣案
之第一級毒品海洛因貳包（合計淨重7﹒14公克，包裝重0﹒70公
克）、第二級毒品甲基安非他命貳包（合計驗餘淨重0﹒5437公
克，包裝重0﹒5410公克）沒收銷燬之。
    犯罪事實
一、甲○○曾因施用毒品案件，經送觀察、勒戒後，認有繼續施
    用毒品之傾向，令入戒治處所強制戒治，於民國91年3月30
    日執行完畢（接續執行毒品危害防制條例案件所處徒刑部分
    ）；之後復因毒品危害防制條例案件（於92年8月7日或回溯
    四日內之某時及93年5、6月間、7月30日、8月3日施用第二
    級毒品安非他命），經台灣高等法院台中分院93年度上易字
    第863號判決判處有期徒刑一年，於95年4月30日執行完畢。
    詎仍不知悔改，復分別基於施用第一級毒品及第二級毒品之
    犯意，於97年8月28日8時許，在台中縣后里鄉○○路16號3
    樓居處，先注射針筒注入體內之方式，施用第一級毒品海洛
    因一次；繼而再以玻璃球燒烤吸食煙霧之方式，施用第二級
    毒品甲基安非他命一次。嗣於同日9時許，為警在上址搜索
    查獲，並扣得第一級毒品海洛因二包（合計淨重7﹒14公克
    ，包裝重0﹒70公克）、第二級毒品甲基安非他命貳包（合
    計驗餘淨重0﹒5437公克，包裝重0﹒5410公克）。
二、案經台中縣警察局移送台灣台中地方法院檢察署檢察官偵查
    起訴。
    理    由
一、本件被告甲○○所犯係死刑、無期徒刑、最輕本刑為三年以
    上有期徒刑以外之罪，其於準備程序中就被訴事實為有罪之
    陳述，經告知簡式審判程序之旨，並聽取公訴人及被告之意
    見後，本院合議庭認為適宜而裁定由受命法官獨任進行簡式
    審判程序，先予說明。
二、上揭犯罪事實，業據被告甲○○坦承不諱，並有第一級毒品
    海洛因二包（碎塊狀，合計淨重7﹒14公克，包裝重0﹒70公
    克，見卷附法務部調查局濫用藥物實驗室鑑定書）、第二級
    毒品甲基安非他命貳包（透明結晶狀，合計驗餘淨重0﹒543
    7公克，包裝重0﹒5410公克，見卷附行政院衛生署草屯療養
    院鑑定書在卷可稽）扣案可稽。且被告於前開時地為警查獲
    ，經採其尿液送驗結果，嗎啡及安非他命、甲基安非他命均
    呈陽性反應，亦有中山醫學大學附設醫院檢驗科藥物檢測中
    心尿液檢驗報告附卷足憑（按施用甲基安非他命者，其尿液
    中之代謝物為甲基安非他命及安非他命，依現行濫用藥物尿
    液檢驗作業準則，其甲基安非他命濃度大於500ng/ml，且其
    代謝物安非他命濃度大於200ng/ml者，判定為甲基安非他命
    陽性反應。施用安非他命者，其尿液代謝物應為安非他命陽
    性反應，不會產生有甲基安非他命陽性反應。施用甲基安非
    他命者，其尿液代謝物會呈甲基安非他命及安非他命陽性反
    應；人體施用甲基安非他命後，在主要代謝物中未改變形態
    之甲基安非他命佔施用劑量達百分之四十三，而安非他命佔
    百分之五）。又被告曾因施用毒品案件，經送觀察、勒戒後
    ，認有繼續施用毒品之傾向，令入戒治處所強制戒治，於91
    年3月30日執行完畢（接續執行毒品危害防制條例案件所處
    徒刑部分）；之後復因毒品危害防制條例案件（於92年8月7
    日或回溯四日內之某時及93年5、6月間、7月30日、8月3日
    施用第二級毒品安非他命），經台灣高等法院台中分院93年
    度上易字第863號判決判處有期徒刑一年，於95年4月30日執
    行完畢等情，復有台灣高等法院被告前案紀錄表、入出監資
    料及台灣高等法院台中分院93年度上易字第863號刑事判決
    在卷佐參。足徵被告之自白與事實相符，本件事證明確，被
    告犯行已堪認定。
三、核被告所為，係犯毒品危害防制條例第10條第1項之施用第
    一級毒品罪及同條第2項之施用第二級毒品罪。其持有第一
    級毒品及第二級毒品之低度行為，已為施用之高度行為所吸
    收，不另論罪。又被告曾因毒品危害防制條例案件，經台灣
    高等法院台中分院93年度上易字第863號判決判處有期徒刑
    一年，於95年4月30日執行完畢（見卷台灣高等法院被告前
    案紀錄表），五年以內故意再犯有期徒刑以上之施用第一級
    毒品罪及施用第二級毒品罪，均為累犯，應依刑法第47條第
    1項規定加重其刑。而其所犯上揭二罪，犯意各別，行為互
    殊，應予分論併科。爰審酌被告已有多次施用毒品前科，並
    曾經觀察勒戒、強制戒治，又施用第一級毒品及第二級毒品
    ，顯不知悔改，事後坦承上情，態度尚佳，及其犯罪動機、
    手段、所生危害等一切情狀，處以如主文所示之刑，並定其
    應執行之刑。扣案之第一級毒品海洛因二包（合計淨重7﹒1
    4公克，包裝重0﹒70公克）、第二級毒品甲基安非他命貳包
    （合計驗餘淨重0﹒5437公克，包裝重0﹒5410公克），應依
    毒品危害防制條例第18條第1項前段諭知沒收銷燬之。被告
    在本院審理中雖供陳其自96年4、5月間起即向乙○○購買第
    一級毒品云云，惟經本院調閱乙○○前案紀錄表查證結果，
    乙○○迄未曾因販賣毒品案件為檢察官提起公訴，而被告前
    於97年5月16日12時許為警查獲時，所供第一級毒品係向乙
    ○○購買部分，亦經台灣台中地方法院檢察署檢察官以97
    年度偵緝字第2032號為不起訴處分，自難認其所供為有據，
    併予敘明。
據上論斷，應依刑事訴訟法第273條之1第1項、第299條第1項前
段，毒品危害防制條例第10條第1項、第2項、第18條第1項前段
，刑法第11條、第47條第1項、第51條第5款、第9款，判決如主
文。
本案經檢察官顏淑惠到庭執行職務。
中    華    民    國    97    年    11    月    28    日
                  刑事第五庭    法  官  鍾堯航
以上正本證明與原本無異。
如不服本判決應於收受判決後10日內向本院提出上訴書狀，並應
敘述具體理由；其未敘述上訴理由者，應於上訴期間屆滿後20日
內向本院補提理由書（均須按他造當事人之人數附繕本）「切勿
逕送上級法院」。
                                書記官  吳淑願
中    華    民    國    97    年    11    月    28    日
附錄本案論罪科刑法條全文
毒品危害防制條例第10條：
施用第一級毒品者，處六月以上五年以下有期徒刑。
施用第二級毒品者，處三年以下有期徒刑。


司法院資訊處製作；財團法人民間司法改革基金會備份。
